

### VICTOR BRIAND

# WEB DEVELOPER FULL STACK

JS • PHP • VUE.JS • C# • VB.NET MYSQL • JQUERY • BOOTSTRAP WORDPRESS • GITHUB

#### **CONTACT**

https://victorbriand.github.io/ victor.briand78@gmail.com + 33 6 69 98 36 98 21, rue Louis Chagnot 78350 Jouy-en-josas

#### **LANGUES**

Français Langue maternelle
Portugais Langue maternelle
Anglais Courant
Espagnol Courant
Allemand En apprentissage

#### COMPETENCES

Visual Studio 2019 VSCode Pack Adobe (Ps, Ai, Pr, Ae, Lr) Unity 2D

#### **INTERÊTS**

Informatique Création de jeux vidéos Montage Vidéo et Photo Pêche au leurre Photographie Voyages

#### **PROFIL**

Après un stage qui m'a permis de valider ma formation de Web developer, je souhaite intégrer une équipe ambitieuse à la recherche de collaborateurs polyvalents. Mes 10 années d'expérience en entreprise m'ont permis d'acquérir de précieuses compétences, comme le management et le travail en équipe, la rigueur, et la communication. Je souhaite désormais mettre à profit ces aptitudes et le savoir acquis durant ma formation au sein de votre groupe.

#### FORMATIONS ET DIPLOMES

## CEFII - École Supérieure du Web Depuis Novembre 2020 | Angers (49)

Développement Web et Web Mobile Full Stack
 Formation Diplômante niveau III (Bac+2)
 HTML • CSS • JS • PHP • JQuery • Bootstrap •
 Wordpress • Merise • UML • AJAX • GIT • ANGULAR •
 IONIQ

### TECOMAH - École de l'Environnement Jouy-en-josas (78)

- Juin 2013 | CAP Connexe Pâtisserie
- **Juin 2012** | BAC Professionnel, Organisation et Production Culinaire
- **Juin 2011** | BEP Restauration, Organisation et Production Culinaire

#### **EXPERIENCES PROFESSIONNELLES**

### 2021 | STAGE WEB DEVELOPER PRIMEWAY - Agence Web | LISBONNE

**Juillet à Novembre** | Développement de site web avec Back-office intégré en langage ASP.NET / C# / VB.NET pour des entreprises publics et privées à l'international

#### 2015 - 2020 | SECOND DE CUISINE TF1 - Club de Direction « Le Club TF1 » | PARIS

**2013 - 2014** | Chef Pâtissier

**2012 - 2013** | Apprentissage en Pâtisserie

2009 - 2012 | Apprentissage en Cuisine